

Fabrizzio Rosales Palacios

Ingeniero en Informática

Perfil

Soy un ingeniero en informática titulado. altamente motivado para contribuir en la industria tecnológica y siempre dispuesto a asumir nuevos desafíos. Soy una persona competitiva con objetivos claros por alcanzar y una gran capacidad de autoaprendizaje. lo que me permite lograr altos índices de productividad en cualquier empresa. Mi pasión por nutrirme de conocimientos me ha permitido adquirir experiencia en el desarrollo de software en diferentes contextos. incluyendo mi práctica profesional, proyecto final de instituto y como freelance. Tengo la capacidad de adaptarme a cualquier tecnología y estoy siempre dispuesto a aprender nuevas habilidades para enfrentar los desafíos que surgen en el día a día. A lo largo de mi carrera he desarrollado software de escritorio, móvil y web, así como también he tenido la oportunidad de trabajar en un proyecto de Minería de Datos y Big Data. Con mi formación y experiencia, estoy seguro de que puedo contribuir al éxito de cualquier equipo de desarrollo.

Tecnologías

- Metodologías Ágiles: Experiencia en Scrum y metodologías de trabajo en equipo.
- Base de datos: Amplia experiencia en base de datos, incluyendo MongoDB,
 PostgreSQL, MySQL, Redis, Oracle, Firebase y Microsoft SQL Server.
- Lenguajes de programación: Conocimientos sólidos en Go, Python, Java, JavaScript, Typescript, php, Dart, SQL, PL/SQL.
- Servicios Cloud: Experiencia en Amazon Web Services, Google Cloud Platform, Heroku y Digital Ocean.
- Herramientas y otros: Competencia en Docker, Kubernetes, Skaffold, Git & GitHub, GitLab, GitHub Actions, Google Collab, Linux y Bash Script.

Experiencia

Freelance 2023

Logaritmo SPA, Remoto

Encargado de la Migración de Aware Callmanager que está construido en PHP hacia Golang en el módulo de backend.

Software Developer

octubre 2022 - diciembre 2022

Logaritmo SPA, Santiago Centro

Encargado del desarrollo de Software con las tecnologías de NodeJS y VueJS, los proyectos realizados fueron los siguientes:

- 1. Inka-wa
- 2. Inka-tg
- 3. Synerjoy-aware
- 4. Cahuin

Técnico Planta Externa

diciembre 2018 - febrero 2019

GTD Teleductos, Santiago Centro

Encargado de las instalaciones de equipos de red (router, switch, fortinet) y cableado estructurado (Fibra Óptica), en medianas y grandes empresas.

Datos Personales

Fecha de nacimiento 12 de noviembre de 2000

Nacionalidad Peruana

Sitio Web https://fabrizziorp.github.io/portfolio/

LinkedIn https://linkedin.com/in/fabrizziorosales

Estado Migratorio Visa Chilena Definitiva

Edad 22 años

Email Fabrizziorp7@gmail.com

Teléfono 971639004

Formación

Ingeniería en Informática

Duoc UC, Antonio Varas Marzo 2019 – diciembre 2022

Idiomas

Inglés - Intermedio

Español - Nativo

Pasatiempos e intereses

- Me gusta jugar video juegos.
- Aprender.
- Ver Partidos de futbol.